【裁判字號】    92,易,1053
【裁判日期】    921015
【裁判案由】    傷害
【裁判全文】
臺灣彰化地方法院刑事判決                        九十二年度易字第一五三號
    公  訴  人  臺灣彰化地方法院檢察署檢察官
    被      告  丁○○
                丙○○
右列被告等因傷害案件，經檢察官提起公訴（九十二年度調偵續字第五號），本院判
決如左：
        主  文
丁○○傷害人之身體，處罰金壹仟元，如易服勞役，以參佰元折算壹日。
丙○○傷害人之身體，處罰金壹仟元，如易服勞役，以參佰元折算壹日。
        事  實
一、丁○○於民國九十年三月十七日九時許，在彰化縣社頭鄉○○村○○路七六五號
    丙○○住宅前，見其妻乙○○在前揭處所附近欲拿取皮包內之相機對丁○○及丙○○二人照相存證，丁○○見狀乃基於傷害人身體之犯意，上前欲阻止乙○○拍
    照發生拉扯，而以手拉扯乙○○之頭髮，並掌摑乙○○之臉部後即行離去，致乙○○受有上顎外傷之傷害。而丙○○於丁○○與乙○○二人爭吵後，乃上前與乙○○發生爭執而拉扯、互毆（乙○○傷害部分業經台灣高等法院台中分院判處罰
    金一千元確定），並基於傷害人身體之犯意，以手拉扯乙○○之頭髮，再以雙手
    抓乙○○之脖子，致乙○○頸部受有十乘十五公分外傷之傷害。
二、案經乙○○訴請台灣彰化地方法院檢察署檢察官偵查起訴。
        理  由
一、訊據被告丁○○、丙○○均矢口否認有前揭犯行，被告丁○○辯稱：告訴人乙○○當時是騎機車戴安全帽跟蹤而來，伊如何抓得到伊的頭髮，如伊有打告訴人，
    何以告訴人係接到丙○○告訴後之傳票才提出告訴，伊並沒有打告訴人云云。被
    告丙○○辯稱：告訴人當時係騎機車戴安全帽而來，其正欲由所帶皮包取出相機
    時，丁○○上前制止，之後，伊見狀亦上前欲與告訴人理論，告訴人不分皂白即
    動手毆打被告之耳光，被告恐遭受重傷，乃以雙手擋住撥開，告訴人不敵止手，
    厲聲謾罵後離去，伊並無毆打告訴人云云。惟查：（一）前揭事實業據告訴人於
    偵、審時指訴綦詳，並指稱：伊騎機車到時，先將安全帽放在機車的菜藍內，再
    將皮包內之相機拿出來準備拍照，被告丁○○就過來要搶伊的相機，伊不給，他
    就抓伊的頭髮，並打伊一巴掌，之後被告丁○○就走了，換丙○○過來與伊爭吵
    ，並抓伊的頭髮及以雙手抓伊的脖子等語。（二）被告丙○○於偵查中供稱：當
    時乙○○先和丁○○打架、拉扯，再回到伊住處打伊耳光，伊並將乙○○推開二
    次（參九十年度他字第三七一第十七頁反面、第十八頁正面）；另於本院九十年
    十月三日審理時供稱：當天丁○○帶早餐到伊家店口吃，告訴人來了就要照相，
    丁○○就跟她發生拉扯衝突等語（參本院九十年度易字第七八三號卷第二十三頁
    ）。顯見被告丁○○確有與告訴人發生拉扯，而告訴人所受之傷害為上顎受傷，
    有伍倫綜合醫院出具之診斷書在卷可按，上開傷勢確有可能係因拉扯中所造成。
    （三）被告丙○○於台灣高法院台中分院九十年十二月十八日審理時供稱：告訴
    人確有打伊，並與伊發生拉扯等語（參台灣高法院台中分院九十年度上易字第二
    四九三號卷第三十六頁）。況證人甲○○於偵查中證稱：當天早上伊在那邊吃早
    點，看見一女子（即告訴人）對丙○○大小聲，那女子打了丙○○一個耳光，後
    來二人就拉拉扯扯（參九十年度偵字第七三二一號卷第四十一頁）；另於本院審
    理時證稱：乙○○與丙○○二人吵架伊有看到，就如同伊於偵查中所述，因時間
    已久，詳細情形伊不太記得了；當時伊確有看到她們二人打架，只是以手拉扯，
    但時間太久不記得詳細情形等語屬實。而被告丁○○於偵查中供稱：當時伊有看
    到乙○○與丙○○爭吵，乙○○打丙○○臉頰，並與丙○○發生拉扯，拉扯完後
    乙○○就離開（參九十年度他字第三七一號卷第十七頁正反面）；乙○○與丙○○二人有互相拉扯（參九十二年調偵續字第五號卷第二十六頁正面）等語。且被
    告丙○○與告訴人間確有拉扯之事，亦經台灣高等法院台中分院九十年度上易字
    第二四九三號判決認定在案，亦有該判決書附卷可按（附於九十二年度調偵字第
    一七五號卷第二十頁）。告訴人既有拉扯、摑打被告丙○○耳光，按諸常情，被
    告丙○○焉有不與告訴人拉扯、互毆。足徵被告丙○○確有與告訴人發生拉扯、
    互毆情事，又告訴人所受之傷害為頸部受傷十乘十五公分之傷害，有伍倫綜合醫
    院出具之診斷書在卷可按，上開傷勢亦有可能係因雙方拉扯中所造成。（四）綜
    上所述，被告丁○○、丙○○確有於上開時地與告訴人發生拉扯，致告訴人受有
    上顎、頸部受傷十乘十五公分之傷害無訛，被告丁○○、丙○○前揭所辯，無非
    均係事後卸責之詞，要無可採，本件事證業已明確，被告等犯均堪認定。
二、核被告丁○○、丙○○所為，均係犯刑法第二百七十七條第一項之普通傷害罪。
    公訴人認被告二人係基於共同犯意毆打告訴人，然本件係被告丁○○先與告訴人
    發生爭執、拉扯而離開後，被告丙○○再上前與告訴人發生互毆，業如前述，其
    等應無犯意聯絡，應係各別犯意為之，非屬共同正犯，公訴人認被告二人係共同
    正犯，容有誤會，併予敘明。爰酌審被告等之犯罪動機、目的、手段、所生危害
    尚輕，犯罪後均仍否認犯行之態度等一切情狀，分別量處如主文所示之刑，並論
    知易服勞役之折算標準，以示懲處。
據上論斷，應依刑事訴訟法第二百九十九條第一項前段，刑法第二百七十七條第一項
、第四十二條第二項，罰金罰鍰提高標準條例第一條前段、第二條，判決如主文。
本件經檢察官黃玉琪到庭執行職務。
中      華      民      國      九十二      年    十    月      十五    日
                                臺灣彰化地方法院刑事第一庭
                                      審判長法官  葉  榮  郎
      法      官  葛  永  輝
                                      法      官  陳  秋  錦
右正本證明與原本無異。
如不服本判決，應於判決送達後十日內，向本院提出上訴狀（須附繕本）。
告訴人或被害人對於判決如有不服具備理由請求檢察官上訴者，其上訴期間之計算係
以檢察官收受判決正本之日期為準。
                                      法院書記官  于  淑  真
中      華      民      國      九十二      年    十    月      十五    日
刑法第二百七十七條
傷害人之身體或健康者，處三年以下有期徒刑，拘役或一千元以下罰金。
犯前項之罪，因而致人於死者，處無期徒刑或七年以上有期徒刑，致重傷者，處三年
以上，十年以下有期徒刑。


司法院資訊處製作；財團法人民間司法改革基金會備份。
